Jorge Emiliano Maldonado

Web Developer

Santa Fe – Argentina.

Matheu 6344

Celular: 342 4416404

Correo: JorgeEmilianoM@gmail.com

MI PERFIL



Este soy yo

Un joven muy autodidacta, tranquilo, honesto y seguro de sí mismo.

Estoy buscando trabajo ofreciendo todas mis habilidades y conocimientos. Si hay algo que necesite aprender, lo aprendo en tiempo récord. Aspiro a trabajar en una empresa que me exija y desafíe mis habilidades como developer. Considero que mi portfolio refleja fielmente un poco de mis habilidades.

INFORMACIÓN PERSONAL Dev Skills Front End Frameworks Edad: ✓ HTMI ✓ React.js (aprendiendo) CSS 26 años. Laravel (aprendiendo) IS Bootstrap Fecha de Nacimiento: Back End Softwares 06/10/1995. PHP Adobe Photoshop MySQL FIGMA (básico) **Estado Civil:** JQuery ✓ TRELLO (básico) Soltero. **⊘** C++ XAMPP Control de versiones OS **Disponibilidad Horaria:** Git Windows Full Time. **⊘** GitHub Linux (básico)

<u>Habilidades</u>

Sé trabajar en equipo.

Tengo conocimientos en Marketing digital.

Tuve unas experiencias haciendo campañas publicitarias con INSTAGRAM ADS.

Rápido aprendizaje y adaptación al entorno.

Cursos y certificaciones

- ✓ <u>Sé Programar</u> Ministerio de Desarrollo Productivo y la Cámara de la Industria Argentina de Software (CESSI).
- ✓ PHP *SOLOLEARN*.
- ✓ MySQL SOLOLEARN.
- ✓ JQuery SOLOLEARN.
- ✓ HTML SOLOLEARN.
- ✓ CSS SOLOLEARN.
- ✓ JavaScript SOLOLEARN.
- ✓ C++ SOLOLEARN.

<u> Actualmente en Curso:</u>

Master Class en PHP- Udemy.

Contenido: SQL, POO, MVC, Laravel, Symfony, WordPress.

Movilidad y reubicación

Poseo moto vehículo para moverme dentro de la ciudad.

Puedo viajar dentro del país de ser necesario.

Sin disponibilidad para reubicación geográfica.

Lenguajes

Español

- Lectura [Nativo].
- Escritura [Nativo].
- Escuchar y hablar [Nativo].

Ingles

- Reading [Mid level].
- ✓ Writing [Basic].
- Listening and Speaking [Basic].

Formación académica

Primaria Completa.

Institución:

Escuela Dr. Wenceslao Escalante.

Secundaria Completa.

Institución:

Escuela Superior de Comercio

Domingo G. Silva.

Orientación:

Administración de empresas.

Universitario en curso.

Institución:

Universidad Nacional del Litoral.

Carrera:

Ingeniería en Informática.

[Ingresante].

EXPERIENCIA LABORAL

Reparación de equipos computacionales. [2014 - 2016]

Referencia: +5493424768454.

Cargo de la referencia: Dueño del local. Inicio de actividad laboral: 10/04/2014.

Finalización de la actividad laboral: 03/08/2016.

Imprenta local. [2017 - 2019]

Referencia: +5493425302438

Cargo de la referencia: Encargado / supervisor.

Inicio de actividad laboral: 07/02/2017

Finalización de la actividad laboral: 26/03/2019

Imprenta de mi propiedad [2019 - 2021]

Referencia: Puede ver los trabajos que hacemos en Instagram

Puesto: Dueño y administrador junto con mi pareja.

Inicio de actividad laboral: 10/05/2019

Finalización de la actividad laboral: Hasta el día de la fecha.

Pasatiempos e intereses

Soy cristiano practicante, desarrollo una actividad dentro de una iglesia, para niños de entre 8 y 12 años.

Músico guitarrista, también sé un poco de otros instrumentos generales.

Me gusta la jardinería, poseo una huerta.

Me gusta mucho desarrollar proyectos en programación, pequeñas aplicaciones o herramientas que me faciliten tareas cotidianas.

Trabajos y proyectos

Mi portfolio

❷ Portfolio.GesPrender.com

GesPrender.com

Es mi proyecto personal, una plataforma de gestión de negocios. Comenzó siendo una plataforma para administrar mi imprenta y actualmente trabajo para poder ofrecerlo como servicio a otros negocios.

<u>TuMentorTrader</u>

Diseñé una landignPage para una empresa de tradign. Aunque actualmente ya no exista, guardo el diseño como mi primera experiencia laboral como desarrollador.

WebTradingBot

Es una webApp para hacer trading de criptomonedas. Implementando una API, con mi aplicación puedo hacer compras, ventas y tener un registro en tiempo real de las transacciones.

Diseños y desarrollos independientes

Lo/a invito a ver mi portfolio

PORTFOLIO portfolio.gesprender.com